---
journal: jacsat
type: article
author:
  - name: 蓝海
    altaff: "我们认真科学分析金融的规律"
    email: \email{lh_loki@163.com}
    phone: 13127900572
  - name: 彭莉
   
title:
  formatted: 洪流简评\footnote{详尽的数据分析与记录请联系作者索取《基金管理人分析技术文档》}
  short: 洪流

keywords: 资深，管理型
abstract: |
  洪流是资深的投资人。他具备数学本科的背景，工作经历上提供了完整的管理能力、资产配置能力与资管能力的训练，同时形成了一个强大的朋友圈，因此成就了他深度行业分析与配置能力，较强的择股能力。同时他也具备强大的气质和管理经验，是一位成熟的基金经理的经理。
  基于公开信息分析，我们认为洪流能够驾驭多种不同的投资风格，适应复杂的市场环境的，具备独到的研究能力和管理能力的首席投资官。
  


bibliography: acstest.bib
output: rticles::fund_review
---

```{r, echo=FALSE,message=FALSE,warning=FALSE}
require(CAsset)
require(PerformanceAnalytics)
init()
options(digits=2)
pdf.options(family = "GB1")
manager='洪流'
fund.codes=c('000824','001736')
fund.names=c('圆信永丰双红利A','圆信永丰优加生活')
froms=c('2014-11-19','2015-10-28')
tos=c(as.character(Sys.Date()),as.character(Sys.Date()))
fund.constraints=list(list(stock=c(0,0.95),bond=c(0,0.95),cash=0.05),list(stock=c(0.8,0.95),bond=c(0,0.15),cash=0.05))
```

```{r, echo=FALSE,cache=TRUE, message=FALSE, warning=FALSE, render=TRUE,fig.width=6,fig.cap='基金累计回报率与回撤'}
funds=getFunds(codes=fund.codes[1],fund.names=fund.names[1],from=froms[1])
data(asset_top_daily)
hs300<-getReturnFromDB('000300',from=(as.Date(froms[1])))
colnames(hs300)<-'沪深300'
funds = merge(funds,hs300,join='left')
charts.PerformanceSummary(funds,event.labels=c('管理基金'),event.lines=froms[c(1)])
knitr::kable(fund.performance(funds),digits=2,col.names=c('名称','近半年','夏普率','近一年','夏普率','两年','夏普率','三年','夏普率'))
```

```{r, echo=FALSE,cache=TRUE, message=FALSE, warning=FALSE, render=TRUE,fig.width=6,fig.cap='投资者收益风险比较'}
fund.performance(funds,flag=3)
```



# 简介
上海财经大学金融学硕士,现任圆信永丰基金管理有限公司首席投资官。历任新疆金新信托证券管理总部信息研究部经理,德恒证券信息研究部副总经理,德恒证券经纪业务管理总部副总经理,兴业证券股份有限公司理财服务中心首席理财分析师,兴业证券股份有限公司上海资产管理分公司副总监。

# 风格与能力评价\footnote{运气能够带来超常表现，持续的好运则可以归结为能力!}

作为首席投资官，洪流与他旗下基金经理们一起管理了多种不同类型的基金产品，在此过程中体现了洪流具备的如下风格与能力：

* 尽管洪流自身是长线价值投资者，但是他驾驭不同投资风格的能力；
* 创新的产品设计与策略设计能力；
* 深度行业分析能力带来了行业配置收益；
* 熟练、细致的企业分析带来较强的股票选择能力。


# 投资方法体系

## 股市中的绝对收益

利用动态投资策略，在股市中获取绝对收益：

* 用1-3个月的时间，低于20%的股票仓位，利用无风险收益和股票市场中确定性比较的机会累计初始安全垫

* 当净值$\geq 1.05$，增加仓位，同时提高安全垫的标准（即提高止损的标准，如净值1.03）
  
如此，实现了累计收益阶梯式的增长并有效的控制回撤，虽然不见得获得了最大的投资收益，但是收益风险比一定是靓丽的。

## 投资研究方法

\begin{itemize}

\item 战略判断（实际是中观分析），包括：
\begin{enumerate}
\item 行业周期：判断行业是否景气
\item 企业家精神：判断核心管理者的素质和团队战略管理方面的质量
\item 当前赛道的判断：长期的毛利水平，是否适应新的发展等
\end{enumerate}
\item 核心股票池跟踪（100个左右），要求
\begin{enumerate}
\item 持续的可预见的盈利增长
\item 拥有完整的数据链以支持研究判断
\item 月报、季报细致比较，动态跟踪风险收益比。
\end{enumerate}
\end{itemize}

# 评价
`r manager`是资深的投资人。他具备数学本科的背景，工作经历上提供了完整的管理能力、资产配置能力与资管能力的训练，同时形成了一个强大的朋友圈，这些都成为他投资上不可或缺的资源。我们基于公开信息，进行深度的科学分析，结合与其面对面的交流，做出如下评判：

1. `r manager`有偏好长期价值，但是同时能够驾驭多种不同风格的基金管理者；
2. `r manager`有着成熟的行业分析方法和经验，能够从行业轮动中获取配置的机会，因而具备较好的行业配置的能力；
3. `r manager`具备了足够的经历去理解分析企业管理层，从而能够结合行业分析选取出好的投资标的，因此具备较强的择股能力；
4. 当前的工作需要并没有挑战他的大类资产配置能力，我们只能说，`r manager`没有展示出大类资产配置的能力。

因此，`r manager`是有着丰富的经历和阅历，具备深度行业分析与配置能力，较强的择股能力的基金管理者；同时他也具备强大的气质和管理经验，是一位成熟的基金经理的经理。


\begin{acknowledgement}

在我们的分析中，使用了公开数据与部分非公开数据，在此基础上采用基于净值的风格分析，基于持仓的收益归因对基金管理人的业绩表现进行了科学的分析。我们历尽所能的使用了最为完整与详实的数据、最为科学的方法，以最为严谨的态度做出尽量客观的评价。同时我们也实地进行调研与基金经理人进行了多次的交流。在此，对于向我们提供数据与交流机会的相关人员致谢。需要根伟详细的技术分析报告，请与本文作者联系。

\end{acknowledgement}





