---
journal: jacsat
type: article
author:
  - name: 蓝海
    altaff: "我们认真科学分析金融的规律"
    email: \email{lh_loki@163.com}
    phone: 13127900572
  - name: 彭莉
   
title:
  formatted: 曹名长简评\footnote{详尽的数据分析与记录请联系作者索取《基金管理人分析技术文档》}
  short: 曹名长

keywords: 价值投资, PB-ROE
abstract: |
  曹名长是市场上价值投资的长跑健将。在长达15年的证券行业从业经历中，以基金经理人的身份长期管理多只偏股混合型基金，取得了不俗的投资收益。

  基于公开信息分析，我们认为曹名长是典型的长线、分散型价值投资者，其具备较强的选股能力和一定的行业配置能力，长期保持低换手率和偏稳健的主动策略，持续的投资于低估值、成长性确定的大中盘价值股。
  随着市场风格的改变，曹名长不断的调整选择投资对象的一些风格属性，如PB、PE等，但是不变的是其在各种市场压力下坚持长线、坚持价值优先的投资理念。他是“进化型”的价值投资者。

bibliography: acstest.bib
output: rticles::fund_review
---

```{r, echo=FALSE, message=FALSE, warning=FALSE, render=TRUE,fig.width=8,fig.cap='基金累计回报率与回撤'}
require(CAsset)
require(PerformanceAnalytics)
init()
options(digits=2)
pdf.options(family = "GB1")
fund.codes=c('166005','002685','001810','519165','519093','519089','519087')
fund.names=c('中欧价值发现混合A','中欧丰泓沪港深混合A','中欧潜力价值灵活配置混合','新华鑫利灵活配置','新华钻石品质企业混合','新华优选成长混合','新华优选分红混合')
froms=c('2015-11-20','2016-11-08','2015-11-20','2014-04-23','2010-02-03','2008-07-25','2006-07-12')
tos=c(as.character(Sys.Date()),as.character(Sys.Date()),as.character(Sys.Date()),'2015-05-20','2015-06-09','2009-08-25','2015-06-09')
fund.codes=fund.codes[c(-2,-4,-6)]
fund.names=fund.names[c(-2,-4,-6)]
froms=froms[c(-2,-4,-6)]
tos=tos[c(-2,-4,-6)]
fund.constraints=c(list(stock=c(0.6,0.95),bond=c(0,0.35),cash=0.05),list(stock=c(0,0.95),bond=c(0,0.95),cash=0.05),list(stock=c(0.6,0.95),bond=c(0,0.35),cash=0.05),list(stock=c(0.2,0.95),bond=c(0,1,0.80),cash=0.05))
funds=getFunds(codes=fund.codes[c(1,2)],fund.names=fund.names[c(1,2)],from=froms[1])
data(asset_top_daily)
hs300<-getReturnFromDB('000300',from=(as.Date(froms[1])-60))
colnames(hs300)<-'沪深300'
funds = merge(funds,hs300,join='left')
charts.PerformanceSummary(funds,event.labels=c('管理基金'),event.lines=froms[c(1,2)])
knitr::kable(fund.performance(funds)[,c(-5,-6)],digits=2,col.names=c('名称','近半年','夏普率','近一年','夏普率','近两年','夏普率'))
```

```{r, echo=FALSE, message=FALSE, warning=FALSE, render=TRUE,fig.width=8,fig.cap='投资者收益风险比较'}
fund.performance(funds,flag=3)
```



# 简介
  上海财经大学计量经济学硕士。历任君安证券公司研究所研究员，闽发证券上海研发中心研究员，红塔证券资产管理总部投资经理，百瑞信托有限责任公司信托经理，新华基金管理公司总经理助理、基金经理。2015年6月加入中欧基金管理有限公司，现任事业部负责人、基金经理。

# 风格评述

曹名长的风格集中表现为：
\begin{itemize}
\item 交易风格：非常低的换手率,长期持股；
\item 持仓风格：大盘、价值是其持仓的主线，但是价值不是绝对价值，而更多考虑相对价值，会给予确定性的成长相应的溢价；
\item 主动性风格：主动指数17%，曹名长的管理风格可以定义为稳健的主动管理型。
\end{itemize}




# 能力评价\footnote{运气能够带来超常表现，持续的好运则可以归结为能力!}

我们讲持续的超额表现归因为
\begin{equation}
\mbox{大类资产配置能力} + \mbox{行业配置能力（股票类）}+ \mbox{择股能力} + \mbox{择时能力} \Rightarrow \mbox{收益}
\end{equation}

\begin{table}
  \begin{tabular}{l|llll}
    因子 &大类资产配置  & 行业配置  & 择股能力 & 择时能力  \\ \hline
    贡献收益 & $0.25\%$   & $1.35\%$ & $15.00\%$ &  $8.33\%$  \\
    评价 & 无 & 弱 & 强 & 不稳定  \\ \hline
  \end{tabular}
\end{table}


# 投资策略简述

## 择股三段论

\begin{itemize}
\item 初选，来源：
\begin{itemize}
  \item 不定期的考察投资标的估值，低估值列为初选；
  \item 上市公司中报、年报时，分析相关财务指标，如净利润增长、率盈利收益率、经营现金流收益率、股息收益率、营业利润率等；
  \item 研究员推荐。
  \end{itemize}
\item 基本面分析，考察年报、招股说明书、中报等，解决几个问题：
\begin{itemize}
  \item 公司过去是否优秀；
  \item 公司未来是否有成长性、布局战略是否合理。
\end{itemize}
\item 行业分析：是否优势行业，公司在行业中是否龙头，行业所处的阶段。
\end{itemize}


最后去算估值，确定什么价格买会有比较高的性价比。
\begin{enumerate}
\item 比较股票价格与内在价值的差距，判断拟投资个股是否存在较大幅度的安全边际；
\item 分析可比公司之间的相对估值，而非绝对估值。相对估值法主要根据股票的市场估价比率与全市场或者同行业/板块其他公司的估值比率对比来衡量 个股估值的相对高低。其中估值比率包括市盈率法(P/E)、市净率法(P/B)、市销 率法(P/S)、经济价值法(EV/EBITDA)等;
\item 通过深入分析公司的业绩增长潜力，以发展的眼光对企业进行动态估值，比较拟投资股票的静态估值和动态估值，判断不同时点估值的合理性； 
\item 研究团队的深入细致调研是分析股票是否具备相对价值的基础，这有助于判断公司的价值驱动因素、资产增值潜力、潜在风险等。
\end{enumerate}


## 风控方法：分散
\begin{itemize}
\item 中庸的大类资产配置（偏重股票）。
\item 参考沪深300或者中证500进行行业配置，不做大幅度的偏离。
\item 缓慢渐进的加仓、减仓反复验证投资思路，长线持有但不试图赚取个股上所有的收益。
\end{itemize}

# 评价
曹名长是资深的价值型的基金管理人。我们基于公开信息，进行深度的科学分析，结合与其面对面的交流，做出如下评判：

1. 曹名长的低换手、长持有、分散持股的交易风格，和长期坚持价值投资为主兼顾成长性的投资风格，经历了牛市熊市反复的检验；
2. 曹名长作为一名混合基金管理人，长期大权重投资与股票市场，没有表现出大类资产配置的能力；
3. 作为一名“自下而上”的投资人，把中观的行业层面融入到择股决策中，因而体现出了一定的行业配置能力；
4. 作为长期投资选手，择时能力并不是追寻的投资回报的主要手段，因而其投资表现中择时能力的表现不稳定，虽整体为正，但是也有较大负数的情形；
5. 作为典型的价值投资者，择股能力是最为重要的盈利手段，曹名长在该项目上表现了持续有效的能力。

因此，曹名长是适合长期投资的、股票领域内的、稳健偏保守的基金管理人。

\begin{acknowledgement}

在我们的分析中，使用了公开数据与部分非公开数据，在此基础上采用基于净值的风格分析，基于持仓的收益归因对基金管理人的业绩表现进行了科学的分析。我们历尽所能的使用了最为完整与详实的数据、最为科学的方法，以最为严谨的态度做出尽量客观的评价。同时我们也实地进行调研与基金经理人进行了多次的交流。在此，对于向我们提供数据与交流机会的相关人员致谢。需要根伟详细的技术分析报告，请与本文作者联系。

\end{acknowledgement}





